臺灣台中地方法院民事判決　　　　　　　　　　　九十三年度訴字第一一一一號
　　原　　　告　甲○○
　　訴訟代理人　丙○○律師
　　被　　　告　乙○○
　　兼
　　法定代理人　詹竣翔原名詹.
右當事人間請求清償借款事件，本院於民國九十三年八月二十日辯論終結，判決如左
：
    主    文
被告應連帶給付原告新台幣伍拾萬元，及自民國九十二年七月三十日起至清償日止，
按每月伍仟元計算之利息。
被告乙○○應給付原告新台幣貳拾萬元，及自民國九十二年七月十四日起至清償日止
，按每月貳仟元計算之利息。
訴訟費用由被告乙○○負擔百分之三十，餘由被告乙○○、詹竣翔連帶負擔。
本判決第一項於原告以新台幣壹萬陸仟陸佰元為被告供擔保後，得假執行。
本判決第二項於原告以新台幣陸萬陸仟陸佰元為被告乙○○供擔保後，得假執行。
    事實及理由
一、原告於起訴狀原聲明請求：「一、被告應連帶給付原告新台幣（下同）五十萬元
    ，及自民國九十二年七月二十九日起至清償日止，按年息百分之五計算之利息。
    二、被告乙○○應給付原告二十萬元，及自八十九年十二月十三日起至清償日止
    ，按年息百分之五計算之利息」，於訴狀繕本後更正及擴張利息部分之請求如主
    文第一項、第二項所示，依民事訴訟法第二百五十五條第一項第三款之規定，應
    予准許，合先敘明。
二、原告起訴主張被告乙○○於八十八年五月十三日向原告借款五十萬元，並以其子
    即被告詹竣翔（原名詹益本）擔任連帶保證人，約定利息按每月五千元計算，利
    息應於每月十三日繳納，借款期限一年，原告業已如數交付借款予被告乙○○。
    嗣於八十九年一月十三日，被告乙○○再向原告借款二十萬元，約定利息按每月
    二千元計算，應於每月十三日繳納利息，並應於八十九年十二月十三日還款，原
    告亦已交付借款。詎被告屆期均未依約清償上開款項，利息亦僅繳至九十二年六
    月，原告要求被告返還借款，被告均置之不理，原告於九十二年七月二十九日聲
    請台中縣東勢鎮調解委員會調解，被告仍拒絕返還，致調解不成立，原告爰依借
    貸及連帶保證之法律關係提起本訴，聲明求為：除供擔保金額外，如主文第一項
    、第二項所示。
三、原告主張右揭被告乙○○於八十八年五月十三日邀同其子即被告詹竣翔為連帶保
    證人向原告借款五十萬，被告乙○○復於八十九年一月十三日借款二十萬元，約
    明利息、清償日期如右，借款迄今仍未返還，原告於九十二年七月二十九日聲請
    台中縣東勢鎮調解委員會調解不成立之事實，業據其提出借據影本二紙、調解委
    員會通知書及調解不成立證明書影本各一份為證，且為被告所不爭執，堪認原告
    主張屬實。被告詹竣翔僅以其目前無資力償還等語置辯，聲明：原告之訴及假執
    行之聲請均駁回。
四、按連帶保證人乃保證人與主債務人連帶負債務履行責任之保證。被告乙○○向原
    告借用前開五十萬元款項既未依約清償，被告詹竣翔為借款之連帶保證人，自應
    連帶負清償責任，被告詹竣翔尚難以其目前無資力等語卸免其責。從而，原告基
    於消費借貸及連帶保證之法律關係，請求被告連帶給付如主文第一項所示之本金
    、利息，及基於消費借貸之法律關係，請求被告乙○○給付如主文第二項所示之
    本金、利息，為有理由，應予准許。
五、原告陳明願供擔保，請求宣告假執行，核無不合，茲酌定相當之擔保金額，予以
    准許。
據上論結，本件原告之訴為有理由，依民事訴訟法、第七十八條、第八十五條第一項
但書、第二項、第三百九十條第二項，判決如主文。
中　　　華　　　民　　　國　　九十三　　年　　　八　　　月　　三十一　　日
                                臺灣台中地方法院民事第二庭
                                            法      官    吳幸芬
右為正本係照原本作成
如對本判決上訴，須於判決送達後廿日內向本院提出上訴狀
中　　　華　　　民　　　國　　九十三　　年　　　八　　　月　　三十一　　日
                                            法院書記官
